【裁判字號】    99,聲再,10
【裁判日期】    990113
【裁判案由】    違反廢棄物清理法
【裁判全文】
臺灣高等法院刑事裁定                  99年度聲再字第10號
再審聲請人
即受判決人  甲  ○
上列聲請人因違反廢棄物清理法案件，對於本院92年度上訴字第
1837號，中華民國92年7月9日第二審確定判決聲請再審，本院裁
定如下：
    主  文
再審之聲請駁回。
    理  由
一、聲請意旨略以：(1)聲請人即受判決人甲○刑滿出獄，提起再
    審，平反冤獄，聲請人遭環保同業串聯惡警集團所陷害，依
    刑事訴訟法第420條第1項第3款規定聲請再審，提出聲請補
    發起訴書函及臺灣桃園地方法院檢察署94年偵字第11929、1
    1938、13105、14810、14811、14813、15892、15893、1589
    4、15895、16213、16214、16215、16216、16218、17096號
    起訴書、聲請核發報案（陳情）證明書、調查局會議紀錄等
    證據，聲請人為本案之受害人，於三審定讞後才陳情揭發此
    案；(2)受刑人早有清除許可證及焚化爐之處理許可文件，全
    部為合法作業，並提出桃園縣政府環保局98年4月23日桃環
    廢字第09800 23733號函及附件、行政院環境保護署98年4月
    20日環署廢字第0980026922號函為發現確實之新證據，用以
    證明受刑人所受之罪於法有誤，而有刑事訴訟法第420條第1
    項第6款聲請再審之原因云云。
二、按「有罪之判決確定後，有下列情形之一者，為受判決人之
    利益，得聲請再審︰一原判決所憑之證物已證明其為偽造或
    變造者。二原判決所憑之證言、鑑定或通譯已證明其為虛偽
    者。三受有罪判決之人，已證明其係被誣告者。四原判決所
    憑之通常法院或特別法院之裁判已經確定裁判變更者。五參
    與原判決或前審判決或判決前所行調查之法官，或參與偵查
    或起訴之檢察官，因該案件犯職務上之罪已經證明者，或因
    該案件違法失職已受懲戒處分，足以影響原判決者。六因發
    現確實之新證據，足認受有罪判決之人應受無罪、免訴、免
    刑或輕於原判決所認罪名之判決者。」、「前項第1款至第3
    款及第5款情形之證明，以經判決確定，或其刑事訴訟不能
    開始或續行非因證據不足者為限，得聲請再審。」，刑事訴
    訟法第420條第1項、第2項定有明文。又刑事訴訟法第420條
    第1項第6款所謂發現確實之新證據，係指該證據於事實審法
    院判決前已經存在，為法院、當事人所不知，不及調查斟酌
    ，至其後始行發見，且就證據本身形式上觀察，固不以絕對
    不須經過調查程序為條件，但必須顯然可認為足以動搖原有
    罪確定判決，而為受判決人無罪、免訴、免刑或輕於原判決
    所認罪名之判決者為限（參照最高法院93年度台抗字第98號
    裁定），亦即該「新證據」須可認為確實具有足以動搖原確
    定判決，而對受判決人為更有利判決之「確實性」外，尚須
    具備該證據係在事實審法院於判決前已存在，因未經發現，
    不及調查斟酌，或審判時未經注意，至其後始行發現之「嶄
    新性」特質，二者均屬不可或缺，倘若未具備上開「確實性
    」與「嶄新性」二種聲請再審新證據之特性，即不能據為聲
    請再審之理由。倘係聲請傳訊證人；或係他人事後追述當時
    見聞之空洞言詞；或係事後任意由人出具一張證明書證明受
    判決人以前所為有利之主張係屬實在，而不足以推翻原確定
    判決所憑之證據者，均非上開所謂：「確實之新證據」（參
    照最高法院41年台抗字第1號、33年抗字第70號、49年台抗
    字第72號判例意旨）。
三、經查：
  (一)本院92年7月9日92年度上訴字第1837號判決認定本件聲請人
    自91年1月1日起，未經申請核發許可證，即基於從事廢棄物
    清除、貯存之犯意，僱用不知情之卡車司機孫金保、劉德寶
    （均經台灣桃園地方法院檢察署檢察官為不起訴處分確定）
    ，將所承攬、蒐集之事業廢棄物運至桃園縣龜山鄉○○○路
    656號土地承租地點貯存、分類，再轉運至新竹南寮焚化爐
    或其他最終處置點，先後於91年2月6日及同年9月9日15時許
    為警在上址承租地查獲，係犯廢棄物清理法第46條第1項第4
    款之未依規定領有廢棄物清除、處理許可文件，從事廢棄物
    清除、貯存罪，其認定被告犯罪及所依之證據取捨之理由，
    均已於判決內詳細論述，嗣聲請人不服提起上訴，亦經最高
    法院於93年3月9日判決駁回上訴而確定，有原確定判決及本
    院被告前案紀錄表各1件在卷可稽。
  (二)再審聲請意所指關於其係被環保同業串聯員警陷害乙節，聲
    請人雖提出臺灣桃園地方法院檢察署94年偵字第11929、119
    38、13105、14810、14811、148 13、15892、15893、15894
    、15895、16213、16214、16215、16216、16218、17096號
    起訴書為憑，然未能提出員警及其所稱之環保同業因本案而
    受誣告罪之刑事訴追，並因此受有罪之確定判決之證明，或
    其誣告罪之刑事訴訟程序不能開始或續行非因證據不足所致
    ，自亦不符刑事訴訟法第420條第1項第3款聲請再審之要件
    。
  (三)又聲請人提出桃園縣政府環保局98年4月23日桃環廢字第098
    0023733號函及附件、行政院環境保護署98年4月20日環署廢
    字第0980026922號函做為聲請再審之新證據，然上開二函釋
    及附件非屬事實審法院判決前已經存在，為法院、當事人所
    不知，不及調查斟酌，或審判時未經注意，至其後始行發見
    者，與「嶄新性」之要件不符，難謂係刑事訴訟法第420條
    第1項第6款「發現確實之新證據」。
  (四)按法院認為無再審理由者，應以裁定駁回之。經前項裁定後
    ，不得更以同一原因聲請再審，刑事訴訟法第434條定有明
    文。聲請人提出之附件行政院環境保護署95年9月12日環署
    廢字第0950072734號函、95年5月4日環署廢字第0950035511
    號函，前經聲請人以同一原因向分別本院聲請再審，業經本
    院以97年度聲再字第239號、95年度聲再字第136號裁定駁回
    確定在卷，有本院97年度聲再字第239號、95年度聲再字第1
    36號刑事裁定影本各1件附卷可稽，是本件聲請人此部分以
    同一原因重為聲請再審，顯屬違背法定之程序。
四、綜上所述，本件聲請人所舉聲請再審理由，或程序違背規定
    ，或與再審規定要件未合者，其再審之聲請為無理由，應予
    駁回。
據上論斷，應依刑事訴訟法第433條、第434條第1項，裁定如主
文。
中    華    民    國    99    年    1     月    13    日
                  刑事第十七庭  審判長法  官 王聰明
                                      法  官 陳憲裕
                                      法  官 黃雅芬
以上正本證明與原本無異。
如不服本裁定，應於收受送達後五日內向本院提出抗告狀。
                                      書記官 鄭雅云
中    華    民    國    99    年    1     月    18    日


司法院資訊處製作；財團法人民間司法改革基金會備份。
